【裁判字號】    97,聲,1043
【裁判日期】    970904
【裁判案由】    停止執行
【裁判全文】
臺灣士林地方法院民事裁定              97年度聲字第1043號
聲  請  人  甲○○
訴訟代理人  簡榮宗律師
            朱峻賢律師
相  對  人  乙○○○
上列當事人間債務人異議之訴事件，本院裁定如下：
    主  文
聲請人為相對人供擔保新臺幣貳拾捌萬元後，本院九十五年度執
字第三０九六四號清償債務執行事件之強制執行程序，於本院九
十七年度補字第三三九號債務人異議之訴事件判決確定、和解或
撤回起訴前應暫予停止。
    理  由
一、按有回復原狀之聲請，或提起再審或異議之訴，或對於和解
    為繼續審判之請求，或提起宣告調解無效之訴、撤銷調解之
    訴，或對於許可強制執行之裁定提起抗告時，法院因必要情
    形，或依聲請定相當並確實之擔保，得為停止強制執行之裁
    定，強制執行法第18條第2 項定有明文。
二、聲請人聲請意旨略以：第三人陳麗雲前向伊提起清償債務之
    訴，而與伊於臺灣高等法院93年度上易字第122 號成立和解
    在案（下稱系爭和解筆錄），和解內容為伊應給付陳麗雲新
    臺幣（下同）150 萬元等語。嗣後，陳麗雲將上開債權讓與
    予相對人，然伊於民國94年6 月10日收受陳麗雲債權讓與之
    通知時，伊業已給付陳麗雲21萬元，且伊對於陳麗雲尚有會
    款債權138 萬元，是以，伊自得於129 萬元（計算式： 150
    萬元－21萬元＝129 萬元）之範圍內對相對人主張抵銷，然
    相對人仍持系爭和解筆錄及陳麗雲債權讓與書，聲請對伊為
    強制執行，並經本院民事執行處以95年度執字第30964 號執
    行程序執行中（下稱系爭執行程序），自非合法。伊已於97
    年7 月30日向本院對相對人提起債務人異議之訴，請求撤銷
    系爭執行程序，現正繫屬中。為此，依據強制執行法第18條
    第2 項規定，請以必要情形為由，裁定停止系爭執行程序等
    語。
三、經查，相對人前執系爭和解筆錄為執行名義，並提出債權讓
    與書為證明，向本院民事執行處聲請就本件聲請人所有財產
    為強制執行，現以系爭執行程序實施強制執行中。嗣因聲請
    人對相對人之債權存否有所爭執，遂另對相對人提起債務人
    異議之訴，而以本院97年度補字第339 號事件繫屬中，業經
    本院調取本院95年度執字第30964 號、97年度補字第339 號
    卷宗查核屬實。
四、本件聲請人向本院聲請以必要情形為由裁定停止執行，固應
    認僅屬促使本院為職權之發動，但本院審酌聲請人既已對相
    對人提起債務人異議之訴，如不停止系爭執行程序之執行，
    則嗣聲請人所提起之本案訴訟如獲勝訴判決時，其所有財產
    恐將受有難以回復之損害，堪認確有前揭強制執行法第18條
    第2 項所定之事由，且有裁定停止系爭執行程序之必要。但
    為使相對人如因此停止執行程序，致受償時間延滯而受有損
    害時，得有賠償之適當擔保，仍應併命聲請人為相對人提供
    相當之擔保。
五、又法院依強制執行法第18條第2 項定擔保金額而准許停止強
    制執行之裁定者，該項擔保係備供債權人因停止執行所受損
    害之賠償，其數額應依標的物停止執行後，債權人未能即時
    受償或利用該標的物所受之損害額，或其因另供擔保強制執
    行所受之損害額定之，非以標的物之價值或其債權額為依據
    （最高法院86年度臺抗字第442 號、91年度臺抗字第429 號
    裁定意旨參照）。本件相對人於系爭執行程序，係聲請執行
    金額為129 萬元及自94年7 月6 日起至清償日止，按年息百
    分之5 計算之利息。是本件相對人因停止強制執行程序所可
    能受之損害，為通常情形下，於停止期間債權本金因無法續
    行執行而受償之相當於利息之損失。茲參酌各級法院辦案期
    限實施要點第2 條第1 款、第7 款、第8 款規定，民事通常
    程序第一審審判案件為1 年4 月、第二審為2 年、第三審為
    1 年，共計4 年4 月，以之預估為獲准停止執行因而致相對
    人延宕受償之受損期間。再以上開可能獲償債權金額按法定
    利率週年百分之5 計算，相對人可能受之損害額為27萬9285
    元（計算式：129 萬元×5%×4.33＝27萬9285元）。另參酌
    相對人資金運用所受影響、債權受償風險等一切情狀，應酌
    予提高為28萬元。是本院認聲請人為相對人因停止執行可能
    所受損害供擔保之金額，應以28萬元為適當，爰裁定如主文
    所示。
中    華    民    國    97    年    9     月    4     日
                  民事第三庭  法  官  林尚諭
以上正本證明與原本無異。
如對本裁定抗告，應於裁定送達後10日內向本院提出抗告狀。
中    華    民    國    97    年    9     月    8     日
                              書記官  李明章


司法院資訊處製作；財團法人民間司法改革基金會備份。
